【裁判字號】    97,消債抗,409
【裁判日期】    980123
【裁判案由】    聲請更生程序
【裁判全文】
臺灣高雄地方法院民事裁定           97年度消債抗字第409號
抗  告  人  甲○○
上列當事人因消費者債務清理事件聲請更生，不服本院民國97年
10月23日所為97年度消債更字第963 號第一審裁定，提起抗告，
本院管轄之第二審合議庭裁定如下：
    主  文
抗告駁回。
抗告程序費用新臺幣壹仟元由抗告人負擔。
    理  由
一、抗告意旨略以：伊前曾依「中華民國銀行公會會員辦理消費
    金融案件無擔保債務協商機制」申請債務協商，經協商成立
    ，並自民國95年7月起，分120期，利率0％，每月應繳納新
    臺幣（下同）11,216元，並依協議內容繳款至97年2 月止，
    因伊原雖自陳任職私人保母，每月收入22,000元，又領有殘
    障補助金每月3,000元，惟伊自97年2月起即無任職私人保母
    ，苟每月收入僅餘補助金3,000 元，已不能清償上開協議款
    項，顯見抗告人客觀上收入已有劇烈變動，故抗告人自97年
    3 月起未按協商條件履行協商致毀諾，難謂抗告人無不可歸
    責於己之事由致履行有重大困難，綜上所述，抗告人更生之
    聲請，非無理由，原審遽以駁回，顯認事用法已有違誤不當
    ，爰依法提起抗告，請求廢棄原裁定，准予抗告人更生之聲
    請等語。
二、按債務人不能清償債務或有不能清償之虞者，得依本條例所
    定更生或清算程序，清理其債務；債務人與金融機構協商成
    立者，不得聲請更生或清算，但因不可歸責於己之事由，致
    履行顯有重大困難者，不在此限；本條例施行前，債務人依
    金融主管機關協調成立之中華民國銀行公會會員辦理消費金
    融案件無擔保債務協商機制與金融機構成立之協商，準用前
    項之規定，消費者債務清理條例第3 條、第151 條第5 項、
    第6 項分別定有明文。又聲請更生或清算不合程式或不備其
    他要件者，法院應以裁定駁回之，但其情形可以補正者，法
    院應定期間先命補正，復為同條例第8 條所明定。
三、經查，本件抗告人主張其於97年2 月起即無任職於私人保母
    ，每月收入僅餘補助金3,000 元，雖抗告人於95、96年間均
    無申報所得，然其於97年7 月間聲請更生時，仍具狀陳述尚
    任職私人保母，並向原審法院提出每月收入22,000元之收入
    切結書為證，嗣又於97年8 月11日向原審具狀陳報現有工作
    在身，空暇時間有限（見原審卷第72頁），原審法院據此認
    定抗告人期間收入無任何重大變化，尚屬合理。況抗告人之
    抗告理由卻又主張早於97年2 月間已無從事私人保母，每月
    僅領取補助金維生，前後陳述出入甚大，且何以抗告人就何
    時未任職私人保母之該等重要事項，其時間點之陳述大相逕
    庭，又抗告人迄今復未舉證證明就其主張客觀收入確實於97
    年2 月間已產生明顯變動及該變動與其毀諾具有相當因果關
    係之任何一切資料，本件實難對抗告人之主張為有利之認定
    ，從而，原審法院裁定駁回抗告人更生聲請於法並無不合，
    已如前述，抗告人指摘原審裁定違法不當，應予廢棄改判准
    予更生或再為補正裁定云云，為無理由，應予駁回。
四、據上論結，本件抗告為無理由，依消費者債務清理條例第11
    條第2 項、第15條，民事訴訟法第495 條之1 第1 項、第44
    9 條第1 項、第95條、第78條，裁定如主文。
中    華    民    國    98    年    1     月    23    日
                 民事鳳山分庭   審判長法  官    楊富強
                                      法  官    吳文婷
                                      法  官    林意芳
上為正本係照原本作成。
本裁定不得再抗告。
中    華    民    國    98    年    1     月    23    日
                                      書記官    陸艷娣


司法院資訊處製作；財團法人民間司法改革基金會備份。
